臺灣臺中地方法院民事裁定
111年度司繼字第66號
聲  請  人  勞動部勞工保險局

法定代理人  鄧明斌  
代  理  人  李沐澤  
受  選任人  李月芬地政士    

上列聲請人聲請為被繼承人林家生選任遺產管理人事件，本院裁
定如下：
    主    文
一、選任李月芬地政士為被繼承人林家生之遺產管理人。
二、准對被繼承人林家生之大陸地區以外繼承人為承認繼承之公
    示催告。
三、被繼承人林家生之大陸地區以外繼承人，應自前項公示催告
    最後揭示於法院公告處、資訊網路及其他適當處所之日起，
    一年內承認繼承，上述期限屆滿，無繼承人承認繼承時，被
    繼承人林家生之遺產，於清償債權並交付遺贈物後，如有賸
    餘即歸屬國庫。
四、聲請程序費用由被繼承人林家生之遺產負擔。
    理    由
一、按繼承開始時，繼承人有無不明，而無親屬會議或親屬會議
    未於一個月內選定遺產管理人者，利害關係人得聲請法院選
    任遺產管理人；又先順序繼承人均拋棄其繼承時由次順序之
    繼承人繼承，其次順序繼承人有無不明或第四順序之繼承人
    均拋棄其繼承者，準用關於無人承認繼承之規定，民法第11
    78條第2項、第1176條第6項分別定有明文。
二、本件聲請意旨略以：聲請人與被繼承人林家生（男、民國00
    年00月00日生、身分證統一編號：Z000000000號、生前最後
    住所：臺中市○○區○○路○○巷00號）間有借款債務關係，惟被
    繼承人林家生於000年0月0日死亡，其所有繼承人均已拋棄
    繼承，親屬會議亦未於法定期間內選定遺產管理人，聲請人
    係被繼承人之債權人而為利害關係人，爰依法聲請選任被繼
    承人林家生遺產管理人以利程序進行等語。
三、經查：
㈠、聲請人主張之事實，業據提出被繼承人及其繼承人戶籍謄本
    、繼承系統表、拋棄繼承事件准予備查公告、借據等件（均
    影本）為證，並經本院依職權調閱本院110年度司繼字第198
    6號拋棄繼承卷宗核閱無訛，是依上開規定，本件聲請人之
    聲請為有理由，應予准許。
㈡、另經本院函詢社團法人臺中市地政士公會徵詢其所屬會員有
    無意願擔任本件遺產管理人，經該公會回函推薦李月芬地政
    士擔任本件遺產管理人。茲審酌李月芬地政士為執業地政士
    （女、事務所設：臺中市○○區○○○街000號4樓之3），非但具
    有專業知識及能力，且與被繼承人所遺遺產間無利害關係，
    若由其擔任本事件之遺產管理人，定能秉持其專業倫理擔當
    此具公益性質之職務，並順利達成管理保存及清算遺產之任
    務。執此，本院認為由李月芬地政士擔任被繼承人之遺產管
    理人，應屬妥適，爰選任之。
四、依家事事件法第127條第4項規定，裁定如主文。
中　　華　　民　　國　　111 　年　　3 　　月　　16　　日
                  家事法庭  司法事務官　陳湘茹
以上正本係照原本作成。
如不服本件裁定，得於裁定書送達之翌日起10日內，以書狀敘述
理由，向本庭提起抗告，並應繳納抗告費新台幣1000元。  
中　　華　　民　　國　　111 　年　　3 　　月　　16　　日
                                書記官　陳綉燕